FIRLLI

IT DEVELOPER

DETAILS

ADDRESS

Cileungsi, Indonesia, Griya Cileungsi 6, Kec. Cileungsi, Kab. Bogor, 16820

PHONE

0822-4949-5858

EMAIL

firlli.dev@gmail.com

WEBSITES AND SOCIAL LINKS

LinkedIn:

https://linkedin.com/in/firlliantonizi-512469210

GitHub:

https://github.com/FIRLLI123

Portfolio:

https://firlli123.github.io

SKILLS

PHP

Java

Laravel

Codelgniter

Android Studio

MySQL

Git

XAMPP

phpMyAdmin

Kotlin

Java

SUMMARY

Saya lulusan Teknik Informatika tahun 2016 dengan 7 tahun pengalaman profesional sebagai IT Developer. Saat ini bekerja di PT. Sarana Media Selular. Memiliki ketertarikan dan dedikasi tinggi di bidang teknologi informasi dengan pengalaman mengembangkan aplikasi berbasis Web, Desktop, dan Mobile. Berpengalaman sebagai Full Stack Developer menggunakan Laravel, PHP, MySQL, Java, dan Android Studio. Terbiasa menangani seluruh proses pengembangan mulai dari analisis kebutuhan hingga deployment. Mampu melakukan troubleshooting hardware, software, serta jaringan. Telah menyelesaikan berbagai proyek strategis, termasuk aplikasi penjualan lintas platform dan sistem informasi internal.

EXPERIENCE

IT Developer, PT. Sarana Media Selular Oct 2024-Current

Bertanggung jawab dalam pengembangan sistem berbasis Web dan Mobile seperti Aplikasi POS dan Web API menggunakan Android Studio (Java Native) dan Laravel. Menerapkan arsitektur MVP untuk struktur kode yang terorganisir. Berperan dalam pembangunan dan pemeliharaan sistem internal, serta dukungan teknis dan integrasi sistem.

Staff IT, PT Reka Mitrayasa Komunikatama Aug 2017-Sep 2024

Mengubah proses manual menjadi sistem digital. Mengembangkan berbagai sistem seperti Aplikasi Penjualan, Absensi, Market Survey, Penilaian Kinerja, Stok, dan Sistem Informasi Event Telkomsel. Terlibat dalam pengolahan database, instalasi jaringan dan troubleshooting sistem. Menggunakan Laravel, PHP Native, Codelgniter, Android Studio, dan Git.

EDUCATION

Universitas Indraprasta PGRI, Bachelor, Teknik Informatika 2012-2016

Aktif sebagai Asisten Laboratorium dan Asisten Dosen. Menyelesaikan beberapa proyek kampus dan freelance di luar kampus.

SMA Muhammadiyah, High School, IPA 2009-2012